【裁判字號】    99,聲,321
【裁判日期】    990831
【裁判案由】    通知受擔保利益人行使權利
【裁判全文】
臺灣新竹地方法院民事裁定               99年度聲字第321號
聲  請  人  兆豐國際商業銀行股份有限公司
法定代理人  丁○○
代  理  人  兆豐國際商業銀行股份有限公司竹科竹村分公司
法定代理人  丙○○
相  對  人  乙○○
相  對  人  甲○○
上列當事人間因假扣押供擔保強制執行事件，聲請人聲請通知相
對人限期行使權利，本院裁定如下：
    主  文
相對人應於本裁定送達後二十日內，就其因臺灣桃園地方法院民
國九十九年度司執全字第二三一號假扣押執行所受之損害，向聲
請人行使權利，並向本院提出為行使權利之證明。
聲請費用由相對人負擔。
    理  由
一、按訴訟終結後，法院得依供擔保人之聲請，通知受擔保利益
    人於一定期間內行使權利並向法院為行使權利之證明，民事
    訴訟法第104條第1項第3款後段定有明文。另所謂「訴訟終
    結」，固應從廣義解釋，包括撤銷假扣押或假處分裁定及執
    行程序終結在內。
二、聲請意旨略以：聲請人與相對人間因給付借款事件，前依本
    院99年度司裁全字第134號民事裁定，為擔保假扣押之實施
    ，曾提供新臺幣（下同）30萬元為擔保金，並以本院99年度
    存字第198號擔保提存事件提存後，聲請臺灣桃園地方法院
    以99年度司執全字第231號假扣押執行在案（另有囑託臺灣
    板橋地方法院99年度司執全字第148號）。茲因相對人債務
    業已清償，聲請人已具狀聲請撤銷上開假扣押民事裁定，並
    撤回上開假扣押之執行，經本院以99年度司裁全聲字第53號
    裁定撤銷確定，是本案訴訟業已終結，爰依據民事訴訟法第
    104條第1項第3款後段之規定請求本院通知相對人於一定期
    限內行使權利並向本院為行使權利之證明等語。並提出本院
    99年度司裁全字第134號民事裁定、99年度司裁全聲字第53
    號民事裁定暨確定證明書、99年度存字第198號提存書、民
    事撤銷執行狀3份、民事假扣押執行聲請狀、臺灣板橋地方
    法院函文及執行命令、臺灣桃園地方法院執行命令2份及民
    事執行處函文等文件影本為證。
三、經查，聲請人主張上情，業據本院依職權調取本院99年度司
    裁全字第134號假扣押事件、99年度司裁全聲字第53號撤銷
    假扣押事件及99年度存字第198號擔保提存事件卷宗核閱無
    訛，並有前開聲請人提出之撤回執行狀及法院函文為佐。而
    聲請人既已撤回上開假扣押執行事件之聲請，並聲請本院撤
    銷本院99年度司裁全字第134號假扣押裁定，則上開假扣押
    事件已然終結。從而，聲請人聲請通知相對人限期行使權利
    ，核與首揭規定相符，應予准許。
四、依民事訴訟法第95條、第78條，裁定如主文。
中    華    民    國    99    年    8     月    31    日
                  民事第二庭    法  官  梁智賢
上為正本係照原本作成。
如對本裁定抗告，應於送達後10日內向本院提出抗告狀。
中    華    民    國    99    年    8     月    31    日
                                書記官  黃詩傑

司法院資訊處製作；財團法人民間司法改革基金會備份。
